臺灣臺北地方法院刑事判決　　　　　　　　　　　　九十一年度簡上字第一八二號
　　上　訴　人
　　即　被　告　甲○○
右列上訴人因違反毒品危害防制條例案件，不服本院簡易庭於中華民國九十一年六月
十日所為九十一年度簡字第一七二三號第一審判決（起訴案號：台灣台北地方法院檢
察署九十一年度偵字第七九三二號）提起上訴，本院合議庭為第二審判決如左：
    主  文
上訴駁回。
甲○○緩刑貳年。
    事實及理由
一、本案經本院審理結果，認第一審簡易判決以上訴人即被告甲○○持有第二級毒品
    ，判處有期徒刑三月，如易科罰金，以三百元折算一日，認事用法及量刑均無不
    當，應予維持，並引用第一審判決書記載之事實、證據及理由（如附件）。
二、被告上訴意旨略以：被告於九十一年九月八日凌晨四時二十五分許確實為警在臺
    北市○○區○○街七巷口當場查獲持有第二級毒品大麻六支（淨重一‧五六公克
    ），然於遭查獲前同時以施用之目的持有前揭大麻及第二級毒品ＭＤＭＡ，並進
    而施用ＭＤＭＡ，施用ＭＤＭＡ部分已經本院以九十年度毒聲字第一九八九號裁
    定送觀察勒戒，因認無繼續施用傾向，並經臺灣臺北地方法院檢察署檢察官以九
    十年度毒偵字第二三五０號為不起訴處分確定，被告於查獲時雖尚未施用大麻，
    然被告係以同一施用之目的持有前揭大麻及ＭＤＭＡ，持有大麻部分應為前開不
    起訴處分效力所及，依法自不得另行聲請簡易判決處刑云云。
三、查被告甲○○於前揭時、地為警查獲持有第二級毒品大麻六支（淨重一‧五六公
    克），惟並未施用之事實業被告於警訊、偵查及本院訊問時坦承不諱，並有法務
    部調查局調科壹字第０九一二三０二八九三０號鑑定通知書、九十一年三月五日
    調科壹字第０九一０００八三四二０號檢驗通知書在卷足憑；被告雖辯稱係以施
    用之同一目的持有前揭大麻及ＭＤＭＡ，並進而施用ＭＤＭＡ，施用ＭＤＭＡ部
    分既已經臺灣臺北地方法院檢察署檢察官以九十年度毒偵字第二三五０號為不起
    訴處分確定，持有大麻部分亦應為前開不起訴處分效力所及，然查施用ＭＤＭＡ
    與持有大麻，二者犯意各別，罪名不同，係可分之二罪，並無裁判上一罪關係，
    最高法院八十七年度台非字第三七六號裁判參照，是持有大麻部分自不為前開不
    起訴處分效力所及，公訴人就持有大麻部分另行聲請簡易判決處刑，原審就持有
    大麻部分判處有期徒刑三月，於法均無違誤，被告以持有大麻部分應為施用ＭＤ
    ＭＡ部分不起訴處分效力所及，提起上訴，為無理由，應予駁回。惟查，被告未
    曾受有期徒刑以上刑之宣告，此有臺灣高等法院檢察署刑案紀錄簡覆表在卷可稽
    ，其因一時好奇，致罹此犯行，犯後坦承犯行深表悔悟，且被告另行施用ＭＤＭ
    Ａ部分經送觀察勒戒後，認無繼續施用傾向，業經臺灣臺北地方法院檢察署檢察
    官以九十年度毒偵字第二三五０號為不起處分確定，又被告將於九十一年九月進
    入醒吾技術學院二年制專科夜間部就讀，有被告九十一年七月二十二日所提出准
    考證、招生成績通知單、新生學籍管理作業系統在卷足憑，本院因認被告經此教
    訓，應知警惕，而無再犯之虞，所受之宣告刑，以暫不執行為當，爰併予宣告緩
    刑二年，以啟自新。
據上論斷，應依刑事訴訟法第四百五十五條之一第三項、第三百六十八條、第三百七
十三條，刑法第七十四條第一款判決如主文。
本案經檢察官馮成到庭執行職務
中      華      民      國      九十一      年      八      月    八    日
                                  臺灣臺北地方法院刑事第五庭
                                      審判長法官  廖紋妤
                                            法官  朱夢蘋
                                            法官  李家慧
右正本證明與原本無異。
本件不得上訴。
                                          書記官  黃秀琴
中      華      民      國      九十一      年      八      月    八    日
